【裁判字號】    89,易,3644
【裁判日期】    891222
【裁判案由】    傷害
【裁判全文】
臺灣臺中地方法院刑事判決                        八十九年度易字第三六四四號
    公  訴  人  台灣台中地方法院檢察署檢察官
    被      告  甲○○
右列被告因傷害案件，經檢察官提起公訴（八十九年度偵字第一二二七四號），本院
判決如左：
    主  文
甲○○傷害人之身體，處拘役參拾日，如易科罰金，以參佰元折算壹日。
    事  實
一、甲○○前依民事強制執行程序，向本院民事執行處標得門牌號碼台中市北屯區○○○路○段一五七巷十號五樓之房屋一間（整編前之門牌號碼為台中市○○區○○路三段五八巷八弄十號五樓），並於民國八十八年七月二十一日經本院發給權
    利移轉證明書，而於八十八年九月一日辦畢所有權登記。惟上開房屋之原所有權
    人丙○○○、乙○○母子仍住居該處而未搬遷，甲○○乃向本院對丙○○○、乙○○提起遷讓房屋事件之民事訴訟（八十九年度訴字第七二號），經本院民事庭
    法官勸諭而於八十九年五月十五日達成訴訟上和解，丙○○○、乙○○願自上開
    房屋遷出而將房屋返還甲○○。惟丙○○○、乙○○並未立即搬遷，甲○○乃於
    八十九年五月二十七日十二時三十分許，前去上開房屋張貼自書之催促搬遷通知
    單，乙○○見狀即將甲○○所張貼之搬遷通知單撕下，雙方乃起口角並有肢體碰
    撞情事，甲○○因乙○○久佔上開房屋拒不搬遷，一時氣憤難奈，乃出手毆打乙○○，造成乙○○受有左眼眶、前頸部、左手臂多處擦傷及右上後背部、左眼眶
    多處挫傷等傷害，所配載之眼鏡並掉落於地致遭破損（毀損部分未據告訴），此
    時丙○○○見狀趨前解圍，亦遭甲○○接續施以推拉，致受有左手背及右腳背瘀
    青之傷害。
二、案經乙○○訴由台中市警察局第五分局報告暨丙○○○訴請台灣台中地方法院檢
    察署檢察官偵查起訴。
    理  由
一、訊據被告甲○○固坦承確有於右揭時、地前去張貼自書之催促搬遷通知單，而與
    告訴人乙○○、丙○○○發生拉扯之情事，惟矢口否認有出手毆打告訴人乙○○
    、丙○○○之犯行，並辯稱：係伊遭告訴人母子毆打，非伊毆打告訴人等語。惟
    查，被告甲○○因依民事強制執行程序，向本院民事執行處標得上開房屋，並辦
    畢所有權移轉登記，惟告訴人丙○○○、乙○○母子仍繼續住居該處而拒未搬遷
    ，被告甲○○乃向本院對丙○○○、乙○○提起遷讓房屋事件之民事訴訟，經達
    成訴訟上和解，告訴人丙○○○、乙○○願自上開房屋遷出且將房屋返還甲○○
    ，惟告訴人丙○○○、乙○○並未立即搬遷，被告甲○○乃於八十九年五月二十
    七日十二時三十分許，前去上開房屋張貼自書之催促搬遷通知單，致生本件事端
    等情，除據被告甲○○供承在卷外，並有相關之權狀影本之和解筆錄影本附卷可
    稽，核屬實在。另查，被告甲○○右揭犯行，除據告訴人丙○○○、乙○○指述
    在卷外，被告甲○○於偵查中亦不否認有因張貼催促搬遷通知單致與告訴人乙○○發生口角進而拉扯情事，而告訴人乙○○、丙○○○因此次事端，而分別受有
    左眼眶、前頸部、左手臂多處擦傷、右上後背部、左眼眶多處挫傷（乙○○部分
    ）及左手背及右腳背瘀青之傷害（丙○○○部分）等傷害，亦有財團法人私立中
    國醫藥學院附設醫院診斷證明書二份及破損之眼鏡一幅在卷可憑。再參諸告訴人
    乙○○所受傷勢及部位，應係遭受擊打所致，而非如被告甲○○所辯因其手掌揮
    到告訴人乙○○眼鏡所致，另告訴人丙○○○為告訴人乙○○之母，見狀欲前來
    解圍，因而同遭被告甲○○推拉，致受有左手背及右腳背瘀青之傷害一節，亦與
    常情無違，且被告甲○○經此次事端，並未受有明顯之傷害，則其果係遭告訴人
    母子單方聯手毆打，何以未致受傷？亦有可疑，此外，復無任何證據可資證明告
    訴人曾對被告甲○○先為侵害之行為，則被告甲○○亦不得主張正當防衛。本件
    事證明確，被告甲○○傷害犯行，洵堪認定。
二、核被告甲○○所為，係犯刑法第二百七十七條第一項之傷害罪，其緣於同一事端
    且於同一地點，於近接時間內，接續傷害二人，為接續犯，而屬單純一罪。爰審
    酌被告甲○○犯罪之動機，肇因於所有房屋遭人佔用不還，心生氣憤、犯罪之手
    段非屬平和、被害人所受傷害之程度及其犯罪後之態度等一切情狀，量處如主文
    所示之刑，並諭知易科罰金之折算標準。
據上論斷，應依刑事訴訟法第二百九十九條第一項前段、刑法第二百七十七條第一項
、第四十一條、罰金罰鍰提高標準條例第一條前段、第二條，判決如主文。
中      華      民      國    八十九    年    十二    月    二十二    日
                                    臺灣臺中地方法院刑事第七庭
                                        法  官  林  宗  成
右正本證明與原本無異。
如不服本判決，應於判決送達後十日內向本院提出上訴狀，上訴於臺灣高等法院臺中
分院( 須附繕本 )。
                                        書記官
中      華      民      國    八十九    年     十二     月    二十七    日
附錄論罪科刑法條：
刑法第二百七十七條第一項：
傷害人之身體或健康者，處三年以下有期徒刑、拘役或一千元以下罰金。


司法院資訊處製作；財團法人民間司法改革基金會備份。
